【裁判字號】    99,訴,1241
【裁判日期】    991230
【裁判案由】    違反槍砲彈藥刀械管制條例
【裁判全文】
臺灣彰化地方法院刑事判決              99年度訴字第1241號
公  訴  人  臺灣彰化地方法院檢察署檢察官
被      告  周添權
上  一  人
指定辯護人  趙建興律師
上列被告因違反槍砲彈藥刀械管制條例，經檢察官提起公訴（99
年度偵字第7034號），本院判決如下：
    主  文
周添權犯非法持有可發射子彈具殺傷力之槍枝罪，累犯，處有期
徒刑年貳月，併科罰金新臺幣伍萬元，罰金如易服勞役，以新
臺幣壹仟元折算壹日，扣案之改造手槍（槍枝管制編號：000
0000000號，含彈匣）壹支沒收之。
    犯罪事實
一、周添權前於民國81年間，因違反麻醉藥品管理條例及肅清煙
    毒條例等案件，經本院以81年度訴字第1162號判決分別判處
    有期徒刑6 月與3 年3 月，應執行有期徒刑3 年6 月確定；
    另於83年間，因違反槍砲彈藥刀械管制條例、麻醉藥品管理
    條例、肅清煙毒條例及妨害自由等案件，經臺灣臺中地方法
    院以83年度訴字第2191號判決分別判處有期徒刑6 月、6 月
    、3 年2 月及6 月，應執行有期徒刑4 年2 月確定，經接續
    執行，於85年10月30日假釋出監，假釋中併付保護管束；又
    於87年間，因違反毒品危害防制條例及槍砲彈藥刀械管制條
    例等案件，經臺灣高等法院臺南分院以88年度上訴字第658
    號判決分別判處有期徒刑1 年6 月、3 年，應執行有期徒刑
    4 年確定；且上開假釋於90年8 月3 日經撤銷，應執行殘刑
    4 年8 月4 日，接續執行後，於96年1 月29日縮刑期滿，96
    年3 月1 日出監甫執行完畢（構成累犯）。詎周添權明知可
    發射子彈具有殺傷力之各式槍砲，屬槍砲彈藥刀械管制條例
    管制之違禁物，非經中央主管機關許可，不得持有，竟於98
    年7 、8 月間，因在電動玩具場所認識真實姓名年籍均不詳
    綽號「阿賢」之成年男子積欠其新臺幣2 萬元，而在彰化縣
    溪州鄉○○道附近某不詳處所之堤防由阿賢將該可發射子彈
    具有殺傷力由仿FN廠半自動手槍製造之改造手槍1 支（槍枝
    管制編號0000 000000 號，含彈匣1 個）試射後，同意該槍
    作為抵償，而未經許可持有之。嗣於99年7 月26日下午3 時
    30分許，為警在其位於彰化縣彰化市○○路○段276 巷33之
    2 號2 樓居處執行搜索時當場查獲，並扣得上揭改造手槍1
    把（含彈匣1 個），始悉上情。
二、案經彰化縣警察局芳苑分局報請臺灣彰化地方法院檢察署檢
    察官偵查起訴。
    理  由
壹、程序部分：
一、按被告以外之人於審判外之陳述，雖不符刑事訴訟法第159
    條之1 至之4 等4 條之規定，而經當事人於審判程序同意作
    為證據，法院審酌該言詞陳述或書面陳述作成時之情況，認
    為適當者，亦得為證據；當事人、代理人或辯護人於法院調
    查證據時，知有第159 條第1 項不得為證據之情形，而未於
    言詞辯論終結前聲明異議者，視為有前項之同意，刑事訴訟
    法第159 條之5 定有明文。本案下列引為證據之陳述及書證
    ，檢察官、被告及其辯護人均不爭執其證據能力，且以之作
    為證據並無不當，依上揭法條之規定，自均有證據能力。
二、本案其餘非供述證據，檢察官、被告及其辯護人亦不爭執證
    據能力，本院審酌該等證據作成及取得之程序均無違法之處
    ，是後述所引用證據之證據能力均無疑義，合先敘明。
貳、實體部分
一、訊據被告周添權對於上揭犯罪事實坦承不諱，且與證人楊經
    全之證述情節大致相符，復有彰化縣警察局芳苑分局搜索扣
    押筆錄、扣押物品目錄表、扣押物品收據、彰化縣警察局槍
    枝初步檢視報告表、槍枝初步檢視承辦人員履歷資料、查獲
    地點勘驗照片、內政部警政署刑事警察局99年9 月15日刑鑑
    字第0990122864號鑑定書在卷可參，另有扣案改造手槍1 支
    （含彈匣1 個）足資佐證，本件事證已臻明確，被告犯行堪
    以認定，應依法論科。
二、論罪科刑之理由：
  (一)核被告周添權所為，係犯槍砲彈藥刀械管制條例第8 條第4
    項之非法持有可發射子彈具殺傷力之槍枝罪。
  (二)查被告前有如犯罪事實欄所載之罪刑，經入監執行，於96年
    1 月29日縮刑期滿，96年3 月1 日出監甫執行完畢，有臺灣
    高等法院被告前案紀錄表1 件在卷可參，其於5 年內故意再
    犯本件有期徒刑以上之罪，為累犯，應依刑法第47條第1 項
    規定，加重其刑。
  (三)爰審酌被告持有之改造手槍（槍枝管制編號：0000000000號
    ，含彈匣1 個）係仿FN廠半自動手槍製造之槍枝，換裝土造
    金屬槍管改造而成，擊發功能正常，可供擊發適用子彈使用
    ，具有殺傷力，有該槍彈鑑定報告可佐，該槍枝之持有，對
    於社會治安之危害非輕，惟未供作其他犯罪之用，亦無造成
    其他實質損害，及其持有槍枝之時間，暨其於犯罪後已知悔
    悟，並坦承犯行，犯罪後態度尚佳等一切情狀，量處如主文
    所示之刑，併科罰金部分並諭知易服勞役之折算標準，以資
    懲儆。
  (四)扣案之改造手槍（槍枝管制編號0000000000號，含彈匣）1
    支，具有殺傷力，有前揭槍枝鑑定報告可參，係屬違禁物，
    不問屬於犯人與否，應依法刑法第38條第1 項第1 款之規定
    宣告沒收之。
三、應適用之法條：
  (一)刑事訴訟法第299條第1項。
  (二)槍砲彈藥刀械管制條例第8 條第4 項，刑法第11條前段、第
    47條第1 項、第42條第3 項、第38條第1 項第1 款。
本案經檢察官陳隆翔到庭執行職務。
中    華    民    國    99    年    12    月    30    日
                  刑事第五庭    審判長法官  周淡怡
                                法      官  王奕勛
                                法      官  李淑惠
以上正本證明與原本無異。
如不服本判決應於收受判決後10日內向本院提出上訴書狀，並
應敘述具體理由。其未敘述上訴理由者，應於上訴期間屆滿後
20日內向本院補提理由書(均須按他造當事人之人數附繕本)
「切勿逕送上級法院」。
中    華    民    國    99    年    12    月    30    日
                                書  記  官  張清秀
附錄本案論罪科刑法條全文:
槍砲彈藥刀械管制條例第8條
未經許可，製造、販賣或運輸鋼筆槍、瓦斯槍、麻醉槍、獵槍、
空氣槍或第4 條第1 項第1 款所定其他可發射金屬或子彈具有殺
傷力之各式槍砲者，處無期徒刑或5 年以上有期徒刑，併科新臺
幣1 千萬元以下罰金。
未經許可，轉讓、出租或出借前項所列槍枝者，處5 年以上有期
徒刑，併科新臺幣1 千萬元以下罰金。
意圖供自己或他人犯罪之用，而犯前二項之罪者，處無期徒刑或
 7 年以上有期徒刑，併科新臺幣 1 千萬元以下罰金。
未經許可，持有、寄藏或意圖販賣而陳列第1 項所列槍枝者，處
3 年以上10年以下有期徒刑，併科新臺幣700 萬元以下罰金。
第 1 項至第 3 項之未遂犯罰之。

司法院資訊處製作；財團法人民間司法改革基金會備份。
